# 请教陈版主：仓库置换的会计问题

提问人：步凡 76 时间：2012-07-25 11:47:53
A公司仓库原值 500 万元，计提折旧 400 万元，净值 100 万元，评估价值 1000 万元；B公司仓库评估价值 3000 万元。A、B公司无关联关系。A、B公司签署协议，置换两仓库，由A公司向B公司支付差价 2000 万元。 4 月，B公司将仓库移交给A公司，由于B公司仓库需改造后才能供A公司使用，因此，双方协议约定 4 个月改建期，改建期内A公司货物仍存放其原仓库，待仓库改造完成货物移库后，A公司再将其仓库移交给B公司。 截至 6 月 30 日，仓库评估差价已支付 1800 万元。 A公司应如何进行账务处理？是否为： 借：固定资产清理 100 累计折旧 400 贷：固定资产－仓库A 500
借：在建工程－仓库B 2100 贷：固定资产清理 100 银行存款 1800 应付账款－B公司 200问题 1 ：在未向B公司交付并仍使用仓库A的情况下，将仓库A的账面净值转入"在建工程－仓库B"是否合适？ 问题 2 ：新置换的仓库B能否按公允价值进行初始计量

回答人：chenyiwei
回复 步凡 76 的帖子
尽管本案例中涉及的货币补价已经超过了交易总额的 25 ％，但非货币性交易准则中的商业实质原则仍然是可以适用的。本案例中两个仓库的公允价值差异很大，说明该交易具有商业实质的可能性很大，因此A公司应在将其原仓库移交给B公司之后，确认其原仓库的处置损益 1000－ 100 ＝ 900 万元（营业外收入）。新的仓库的入账价值（交易完成后）为其公允价值 3000 万元。
在本案例中，目前尚未完成A公司原仓库移交给B公司的事项，所以A公司暂不能终止确认其原仓库，应继续确认为一项固定资产直至移交出去为止。 即：在A尚未将其原仓库移交出去但已经实际占用了B的仓库的情况下，将原属于B的仓库确认为一项在建工程，同时确认负债： 借：在建工程 3000 ，贷：银行存款 1800 ，贷：其他应付款 1200 。 将原仓库停止使用移交给B公司时，确认处置损益：
借：固定资产清理 100 ，借：累计折旧 400 ，贷：固定资产 500 。 借：其他应付款 1200 ，贷：固定资产清理 100 ，贷：营业外收入900 ，贷：银行存款 200 。